【裁判字號】    98,交易,241
【裁判日期】    990802
【裁判案由】    公共危險
【裁判全文】
臺灣桃園地方法院刑事判決             98年度交易字第241號
公  訴  人  臺灣桃園地方法院檢察署檢察官
被      告  甲○○
上列被告因公共危害案件，經檢察官聲請以簡易判決處刑（98年
度偵字第16877號），本院認不宜以簡易判決處刑，改依通常程
序，被告於本院準備程序進行中，就被訴事實為有罪之陳述，
經本院告知簡式審判程序意旨，並聽取公訴人及被告之意見後，
本院裁定改依簡式審判程序審理，茲判決如下：
    主  文
甲○○服用酒類，不能安全駕駛動力交通工具而駕駛，累犯，處
有期徒刑捌月。
    事  實
一、甲○○前於民國97年間，因公共危險案件，經本院於民國97
    年2 月29日以97年度桃交簡字第121 號判處有期徒刑6 月，
    甫於98年6 月10日縮短刑期執行完畢。詎其仍不知悔改，於
    98年7 月26日凌晨2 時許，在桃園縣龜山鄉○○路之某便利
    商店前飲用高梁酒後，已達不能安全駕駛動力交通工具之程
    度。竟於飲酒後駕駛動力交通工具車牌號碼為ITF-519 號號
    之重型機車，於同日凌晨2 時31分許，行經桃園縣龜山鄉○
    ○路481 號巷口時，經警攔檢對之實施酒測，測得其吐氣所
    含酒精成分每公升0 ‧68毫克而查獲。
二、案經桃園縣政府警察局龜山分局移送臺灣桃園地方法院檢察
    署檢察官偵查後聲請以簡易判決處刑，本院認不宜以簡易判
    決處刑，改依通常程序審里。
    理  由
一、訊之被告於警詢、偵查及本院訊問時均坦承於前揭時、地，
    其飲酒後駕車，經警攔檢對之實施酒測，測得其吐氣所含酒
    精成分每公升0 ‧68毫克而查獲情事；又有酒精呼氣檢測單
    01 份 顯示其吐氣所含酒精成分每公升0 ‧68毫克情形可佐
    。依警製觀察紀錄表所載：被告有語無倫次、意識模糊、注
    意力無法集中，且有呆滯木僵、多話之情事。其酒後生理協
    調平衡檢測結果，5 項檢測全部不合格，亦有桃園縣政府警
    察局汽車駕駛人酒後生理協調平衡檢測紀錄卡1 份可憑。依
    交通部運輸研究所90年09月24日運安字第900005854 號函所
    載呼氣中酒精濃度每公升含量為0 ．25毫克，即相當於血液
    中酒精濃度（BAC ）百分之0 ．05 ， 且依該函所附該所79
    年「駕駛人行為反應之研究－酒醉駕車對駕駛行為之分析研
    究」指出：BAC 達百分之0 ．03至百分之0 ．05時，對駕
    駛能力之影響為：多數駕駛人心境逐漸變幻不定，視覺與反
    應靈敏性減弱，對速度及距離的判斷力差。對心理行為之影
    響為：觀察力逐漸欠缺，心情漸趨輕鬆，自信心增加，多話
    ，精神狀態處於陶醉感。BAC 到達百分之0 ．05至百分之
    0 ．08時，對駕駛能力之影響為：反應遲鈍，駕駛能力受損
    ，遲而不決或決而不行。對心理行為之影響為：情緒鬆弛，
    感情與行為趨向誇張，肌肉不協調，精神處於興奮狀態。
    BA C到達百分之0 ．08至百分之0 ．15時，對駕駛能力之影
    響為：判斷力嚴重受到影響，體能與精神協調受損，駕駛之
    體能困難增加。對心理行為之影響為：產生情緒異常現象，
    步伐不平穩，言語不清，反應惡劣，記憶及判斷力受損，精
    神處於錯亂狀態。BAC 超過百分之0 ．15時，對駕駛能力
    之影響為：視線搖晃，駕駛已進入恍惚狀態，判斷及理解遭
    到扭曲，駕駛不穩定。對心理行為之影響為：意識不明，嘔
    吐，站、走及講話困難，責任感喪失，精神處於麻痺狀態。
    BA C超過百分之0 ．5 時，對駕駛人能力之影響為：無法
    開車。對心理行為之影響為：爛醉如泥，失去知覺可能致死
    ，精神處於昏睡狀態。被告於本件所測得之吐氣所含酒精成
    分為每公升0 ‧68毫克，相當於血液中酒精濃度（BAC ）百
    分之0 ．136 ，依上開說明，其體能與精神協調，記憶及判
    斷力均有相當程度之受損，駕駛能力呈不穩定狀態。再參酌
    被告有語無倫次，意識模糊、注意力無法集中、呆滯木僵及
    多話等情形。其酒後生理協調平衡檢測結果，5 項檢測全不
    合格。益見被告當時已達於不能安全駕駛動力交通工具程度
    ，而仍駕車。事證已經明確，被告犯行堪予認定。
二、核被告所為，係犯刑法第185 條之3 之服用酒類不能安全駕
    駛動力交通工具而駕駛罪。另被告有如前述有期徒刑執行完
    畢之紀錄，有臺灣高等法被告前案紀錄表1 份在卷足憑，被
    告於有期徒刑執行完畢後，5 年內故意再犯本件有期徒刑以
    上之罪，為累犯，應依刑法第47條第1 項規定加重其刑。爰
    審酌被告前曾有3 次因公共危險（服用酒類，不能安全駕駛
    動力交通工具而駕駛罪）案件，經法院判刑之紀錄，有臺灣
    高等法院被告前案紀錄表在卷足憑，足徵其素行不佳，前已
    犯同罪質之公共危險罪，又於本件飲酒後已達不能安全駕駛
    動力交通工具之程度，駕駛車輛行駛於道路為不安全駕駛被
    查獲，經測得吐氣所含酒精成分為每公升0.68毫克，酒醉程
    度不低之犯罪情節，無視於公眾交通安全而一再酒後為不安
    全駕駛，惡性非輕，惟念其犯後為前開自白，態度尚佳與其
    素行情形等一切情狀，量處如主文所示之刑，以示懲儆。
三、據上論斷，應依刑事訴訟法第273 條之1 第1 項、第299 條
    第1 項前段、刑法第185 條之3 、第47條第1 項，刑法第1
    條之1 第1 項。
本案經檢察官許鈺茹到庭執行職務。
中    華    民    國    99    年    8     月    2     日
                        臺灣桃園地方法院刑事第二庭
                              法  官  柯姿佐
以上正本證明與原本無異
如不服本判決應於判決書送達之翌日起10日內，向本院提出上訴
狀（應附繕本）。
                              書記官  林舒涵
中    華    民    國    99    年    8     月    3     日
附錄論罪科刑依據之法條：
中華民國刑法第185條之3
服用毒品、麻醉藥品、酒類或其他相類之物，不能安全駕駛動力
交通工具而駕駛者，處1 年以下有期徒刑、拘役或科或併科15萬
元以下罰金。

司法院資訊處製作；財團法人民間司法改革基金會備份。
